Simón Sousa

Perfil:

Correo electrónico: simonsousaper8@icloud.com

Número de teléfono: +51 987316235

Instagram: Simonsousa

Resumen:

Soy un piloto de helicóptero con amplia experiencia como instructor certificado (CFI) y un exatleta profesional de windsurf con más de 8 años de experiencia competitiva a nivel internacional. Con una carrera sólida como instructor y profesional del deporte, puedo aplicar mi capacidad de enseñanza y disciplina deportiva para entrenar a otros en windsurf, combinando conocimiento técnico y habilidades pedagógicas únicas.

Educación:

Escuela primaria y secundaria: Cambridge College Lima, Perú Graduación de secundaria: Los Reyes Rojos, Lima, Perú

Logros Atléticos:

Atleta de windsurf en el CRL desde el 2011

Logros notables:

2014: 2º lugar Campeonato Mundial Junior, Costa Brava, España 2015: 2º lugar Campeonato Mundial Abierto U17, Sylt, Alemania 2017/2018: 2º lugar categoría Juvenil Campeonato Sudamericano 2014-2018: 5 veces Campeón Nacional

Navegó semi-profesionalmente para Loft Sails y Patrick Board desde 2017 Participó en más de 100 eventos en más de 15 países

Experiencia Laboral:

A Bodega D - Restaurante de alta gama, Lima, Perú Roles desempeñados:

Camarero, Secretario, Repartidor, Supervisor

Duración: 16 de diciembre de 2017 al 20 de diciembre de 2019

Mauna Loa Helicopters - CFI

Duración: 7 de julio de 2021 al 20 de febrero de 2022

Helicopter Flight Training New York - CFI

Duración: 1 de marzo de 2022 al 20 de julio de 2022

Helicopter Air Alaska - Piloto de Utilidad/Turismo Duración: 21 de julio de 2022 hasta la fecha

Licencias:

Licencia privada: 16 de junio de 2020



Licencia comercial: 23 de noviembre de 2020

Licencia de Instructor Certificado: 4 de diciembre de 2020

Licencia de instrumentos: 18 de junio de 2021

Licencia CFII: 27 de junio de 2021

Licencia de piloto remoto (operador de drones comerciales) FAA

Licencia de drones industriales de la DGAC Peruana, incluyendo Matrice 210 y matrices 300,

Mavic 2 y 3 Enterprise entre otros.

Otras Habilidades Especializadas:

Tarjeta 133

Más de 600 horas de vuelo en montaña

Competente en operaciones en cimas y áreas confinadas

Curso de Seguridad Robinson completado

Competente en autos avanzados en helicópteros R22 y R44 (por ejemplo, 0 velocidad, Máximo planeo, Mínimo descenso, etc.)

50 horas de experiencia en altitud de alta densidad en R22/R44 (hasta 7000 pies)

Amplia experiencia en vuelo de montaña en valles hawaianos y condiciones de alta densidad de altitud, tours en Ketchikan Alaska y trabajos de utilidad

Competente en aterrizajes en barcos, cimas fuera del aeropuerto y áreas confinadas

Familiarizado con diversos entornos, incluyendo Hawái, Nueva York (Clase Bravo La Guardia y JFK) y Alaska

Hábil en gestionar vuelos turísticos, asegurando entretenimiento y manejando desafíos de tráfico y clima

Experiencia en transportar de manera segura y coordinar con equipos de trabajadores

Horas de vuelo en helicóptero:

830 horas, incluyendo:

746 horas como Piloto al Mando (PIC)

500 horas (R22)

300 horas (R44)

30 horas (R66)

280 horas de instrucción dual

269 horas de tiempo en travesía como PIC

10.9 horas de larga distancia Clase B

25.8 horas de travesía nocturna como PIC

47.9 horas nocturnas

Habilidades Adicionales:

Competente en Microsoft Excel, PowerPoint y Word

Capaz de redactar correos electrónicos profesionales, contestar llamadas telefónicas y editar videos

Bilingüe en español e inglés

Conocimientos básicos de mecánica, incluyendo ensamblaje, desensamblaje y reemplazo de piezas, experiencia en barcos, helicópteros y trabajo con madera, fibra de vidrio y herramientas eléctricas

Conocimientos de programación web.

Paciente, se lidiar con niños.

Gracias por considerar mi solicitud.

Atentamente.

Simón Sousa.